---
title: "Cadastro de Expulsões da Administração Federal"
author: "Marcelo Kriiger"
date: "11 de setembro de 2018"
output:
  pdf_document: default
  html_document:
    df_print: paged
  word_document: default
---
Pacotes exigidos:
```{r message=FALSE, warning=FALSE, paged.print=FALSE}
require(dplyr)
require(ggplot2)
library(readr)
require(genderBR)
```



Existem 3 tipos de punições: Demissão, Cassação de Aposentadoria e Destituição de Cargo.

```{r}
expulsoes <- read.csv("/home/marcelokriiger/MD2018/dados/Expulsoes.csv", header = TRUE, sep = ";")
expulsoes <- select(expulsoes, -c ("MATRICULA", "ORGAO.DE.LOTACAO","NUMERO.DE.PORTARIA.DE.PUNICAO", "PAGINA", "SECAO", "NUMERO.DO.PROCESSO.ADMINISTRATIVO"))
expulsoes$CARGO.EFETIVO <- as.character(expulsoes$CARGO.EFETIVO)
expulsoes$DATA.DE.PUBLICACAO.DA.PORTARIA.DE.PUNICAO<-lubridate::dmy(expulsoes$DATA.DE.PUBLICACAO.DA.PORTARIA.DE.PUNICAO)
expulsoes$DATA.DE.PUBLICACAO.DA.PORTARIA.DE.PUNICAO <- format(expulsoes$DATA.DE.PUBLICACAO.DA.PORTARIA.DE.PUNICAO, format="%Y")
attach(expulsoes)
ggplot(data = expulsoes)+geom_bar(mapping = aes(x = TIPO.DE.PUNICAO, fill=TIPO.DE.PUNICAO))+theme(legend.position = 'top')

```



Gráfico com a quantidade de expulsões por estado:
```{r}
ggplot(data = expulsoes)+geom_bar(mapping = aes(x = UF.LOTACAO, fill= TIPO.DE.PUNICAO))+theme(legend.position = 'top')
```

Gráfico com a quantidade de expulsões e dos tipos de punições do ano de 2003 até 2018:
```{r}
ggplot(data = expulsoes)+geom_bar(mapping = aes(x = DATA.DE.PUBLICACAO.DA.PORTARIA.DE.PUNICAO, fill=TIPO.DE.PUNICAO))+theme(legend.position = 'top')
```

Pelo fato de haver dados que estão com os nomes como sigilosos, é preciso retirar eles para poder definir os gêneros. Além disso, foram retirados dados que não foram possíveis a identificação do gênero. No total, foram retirados 18,94% dos dados.

Criando outro dataset e definindo os gêneros:
```{r}
expulsoes2 <- expulsoes %>% filter(NOME != "Sigiloso")
expulsoes2 <- mutate(expulsoes2, GENERO=get_gender(expulsoes2$NOME))
expulsoes2 <- expulsoes2 %>% filter(expulsoes2$GENERO != is.na(expulsoes2$GENERO))
```


Gráfico com a quantidade de expulsões em relação ao gênero:
```{r message=FALSE, warning=FALSE}
attach(expulsoes2)
ggplot(data = expulsoes2)+geom_bar(mapping = aes( x = GENERO, fill=GENERO))
```

Grafico com os tipos de punições em relação ao gênero:
```{r}
attach(expulsoes2)
ggplot(data = expulsoes2)+geom_bar(mapping = aes(x =TIPO.DE.PUNICAO , fill=GENERO))
```


Separando os cargos com o maior índice de expulsões: Agente Administrativo, Tecnico do Seguro Social e Auditor-Fiscal da Receita Federal
```{r}
cargosMaisExp <- expulsoes2 %>% select("CARGO.EFETIVO")
cargosMaisExp <- expulsoes2 %>% select("GENERO","CARGO.EFETIVO", "TIPO.DE.PUNICAO")

cargosMaisExp$CARGO.EFETIVO[cargosMaisExp$CARGO.EFETIVO == "Agente administrativo" | cargosMaisExp$CARGO.EFETIVO == "AGENTE ADMINISTRATIVO" | cargosMaisExp$CARGO.EFETIVO == "AGENTE ADMINISTRATIVA" | cargosMaisExp$CARGO.EFETIVO == "AGENTE ADMNISTRATIVA"] <- "Agente Administrativo"

cargosMaisExp$CARGO.EFETIVO[cargosMaisExp$CARGO.EFETIVO == "TECNICO DO SEGURO SOCIAL" | cargosMaisExp$CARGO.EFETIVO == "Tecnica de Seguro Social" | cargosMaisExp$CARGO.EFETIVO == "Tecnica do Seguro Social" | cargosMaisExp$CARGO.EFETIVO == "TECNICA DO SEGURO SOCIAL"] <- "Tecnico do Seguro Social"

cargosMaisExp$CARGO.EFETIVO[cargosMaisExp$CARGO.EFETIVO == "Auditor-Fiscal da Receita" | cargosMaisExp$CARGO.EFETIVO == "AUDITOR-FISCAL DA RECEITA FEDERAL" | cargosMaisExp$CARGO.EFETIVO == "AUDITOR-FISCAL DA RECEITA FEDERAL BRASIL" | cargosMaisExp$CARGO.EFETIVO == "Auditor-Fiscal da receita Federal do Brasil" | cargosMaisExp$CARGO.EFETIVO == "Auditor-Fiscal da Receita Federal do Brasil" | cargosMaisExp$CARGO.EFETIVO == "AUDITOR-FISCAL DA RECEITA FEDERAL DO BRASIL" | cargosMaisExp$CARGO.EFETIVO == "Auditor-Fiscal da ReceitaFederal do Brasil" | cargosMaisExp$CARGO.EFETIVO == "AUDITOR-FISCAL DA RECETA FEDERAL DO BRASIL" | cargosMaisExp$CARGO.EFETIVO == "Auditora-Fiscal da Receita Federal do Brasil" | cargosMaisExp$CARGO.EFETIVO == "AUDITOR FISCAL DA RECEITA FEDERAL DO BRASIL" | cargosMaisExp$CARGO.EFETIVO == "Auditor Fiscal da Receita Federal do Brasil" | cargosMaisExp$CARGO.EFETIVO == "AUDITOR FISCAL DA RECEITA FEDERAL" | cargosMaisExp$CARGO.EFETIVO == "Auditor Fiscal da Receita Federal" | cargosMaisExp$CARGO.EFETIVO == "AUDITOR FISCAL DA RECEITA"] <- "Auditor-Fiscal da Receita Federal"

cargosMaisExp$CARGO.EFETIVO[cargosMaisExp$CARGO.EFETIVO == "Datilografa" | cargosMaisExp$CARGO.EFETIVO == "DATILOGRAFA" | cargosMaisExp$CARGO.EFETIVO == "DATILOGRAFO"] <- "Datilografo"

cargosMaisExp$CARGO.EFETIVO[cargosMaisExp$CARGO.EFETIVO == "AUXILIAR DE ENFERMAGEM"] <- "Auxiliar de Enfermagem"

cargosMaisExp$CARGO.EFETIVO[cargosMaisExp$CARGO.EFETIVO == "MEDICO" | cargosMaisExp$CARGO.EFETIVO == "Medica" | cargosMaisExp$CARGO.EFETIVO == "MEDICA" | cargosMaisExp$CARGO.EFETIVO == "Medico-Area" | cargosMaisExp$CARGO.EFETIVO == "MEDICO-AREA" | cargosMaisExp$CARGO.EFETIVO == "MEDICA NEONATOLOGISTA" | cargosMaisExp$CARGO.EFETIVO == "Medica Perita" | cargosMaisExp$CARGO.EFETIVO == "MEDICA PERITA PREVIDENCIARIA"] <- "Medico"

cargosMaisExp$CARGO.EFETIVO[cargosMaisExp$CARGO.EFETIVO == "Agente de portaria" | cargosMaisExp$CARGO.EFETIVO == "AGENTE DE PORTARIA"] <- "Agente de Portaria"

cargoTeste <- cargosMaisExp %>% filter(CARGO.EFETIVO == "Auditor-Fiscal da Receita Federal" | CARGO.EFETIVO == "Agente Administrativo" | CARGO.EFETIVO == "Tecnico do Seguro Social" | CARGO.EFETIVO == "Datilografo" | CARGO.EFETIVO == "Auxiliar de Enfermagem" | CARGO.EFETIVO == "Medico" | CARGO.EFETIVO == "Agente de Portaria")
```


Gráfico com os tipos de expulsões em relação com os cargos com mais expulsões:
```{r}
ggplot(data = cargoTeste)+geom_bar(mapping = aes(x = CARGO.EFETIVO, fill=TIPO.DE.PUNICAO))+theme(legend.position = 'top')+coord_flip()
```

