---
title: "Fuguras sobre os dados"
author: "Bernardo"
date: "3 de setembro de 2018"
output: html_document
---

#Relação de salário com a jornada de trabalho em horas.
#APESAR DE EXISTIR EXCEÇOES, PESSOAS COM DEDICAÇÃO ESCLUSIVA TEM A MÉDIA DE GANHO MAIOR.
```{r setup, include=FALSE}
require(pacman)
require(dplyr)
require(readr)

cadastro <- cadastrocivil

FaculMinas <- filter(cadastro, ORG_EXERCICIO == "UNIVERSIDADE FED.DO TRIANGULO MINEIRO")

manter=c(); 
for (atr in names(FaculMinas)) { 
  if (length(table(FaculMinas[,atr]))>1) {
    manter<-c(manter,atr)
  } 
}

FaculMinas <- select(FaculMinas, manter)


manter <- c( "Id_SERVIDOR_PORTAL",   "NOME",           
 "DESCRICAO_CARGO", "CLASSE_CARGO",   
"REFERENCIA_CARGO", "NIVEL_CARGO", 
 "SIGLA_FUNCAO", "NIVEL_FUNCAO", 
 "FUNCAO", "CODIGO_ATIVIDADE",
"ATIVIDADE" , "COD_UORG_LOTACAO",
 "UORG_LOTACAO", "ORG_LOTACAO" ,
"ORGSUP_LOTACAO" ,        "UORG_EXERCICIO" , "TIPO_VINCULO" ,         "JORNADA_DE_TRABALHO" ,
"DATA_INGRESSO_CARGOFUNCAO", "DATA_INGRESSO_ORGAO")  

FaculMinas <- FaculMinas %>% select(manter) %>% filter(FUNCAO!="Sem informacao")

remuneracao <- read_csv2("/home/gudnunes/Área de Trabalho/Mineração de dados/MD2018/dados/Remuneracao.csv")
remuneracao <- remuneracao %>% select(Id_SERVIDOR_PORTAL, `REMUNERACAO BASICA BRUTA (R$)`)
FaculMinas<-left_join(x=FaculMinas,y=remuneracao)
FaculMinas$DATA_INGRESSO_ORGAO <- as.Date(FaculMinas$DATA_INGRESSO_ORGAO,format="%d/%m/%Y")


attach(FaculMinas)
ggplot(data=FaculMinas)+geom_point(mapping=aes(x=`REMUNERACAO BASICA BRUTA (R$)`,y=JORNADA_DE_TRABALHO))


```


#Na UFMG, os cargos com mais funcionarios entre os quatro(DIRETOR, COORDENADOR, REITOR E SECRETARIA) são:
```{r}

FaculMinas %>% filter(ATIVIDADE %in% c("SECRETARIA","DIRETOR","REITOR","COORDENADOR")) %>%ggplot()+geom_bar(mapping=aes(x=ATIVIDADE))

```

## Including Plots


#Maiores salários em média, são os do Reitor e Diretor.
#Anos com mais ingressos na faculdade foi depois de 2000, provavelmente devido ao grande número de cursos inseridos nas faculdades federais, durante o governo Lula.
```{r}
require(pacman)
require(dplyr)
require(readr)
require(ggplot2)


attach(FaculMinas)
FaculMinas %>% filter(ATIVIDADE %in% c("SECRETARIA","DIRETOR","REITOR","COORDENADOR")) %>%ggplot()+geom_point(mapping=aes(x=DATA_INGRESSO_ORGAO,y=`REMUNERACAO BASICA BRUTA (R$)`,color=ATIVIDADE))


```



