---
title: "pre-analises"
author: "Tiago Pereira de Faria"
date: "4 de setembro de 2018"
output: html_document
---

```{r setup, include=FALSE}
knitr::opts_chunk$set(echo = TRUE)
```

```{r, echo=FALSE, include=FALSE}
require(dplyr)
dados <- read.csv("../dados/dados.csv")
dados <- tbl_df(dados)
dados$customerID <- as.character(dados$customerID)
```
# Customer Churn
Aqui é listado algumas análises superficiais dos dados do Customer Churn.

## Quantidade de Clientes de cada gênero:
```{r}

summary(dados$gender)
```
## Quantidade de Clientes de cada método de pagamento:
```{r}
summary(dados$PaymentMethod)
```
## BoxPlot dos pagamentos mensais dos clientes:
```{r}
boxplot(dados$MonthlyCharges, horizontal = T)
```
## BoxPlot dos pagamentos totais dos clientes:
```{r}
boxplot(dados$TotalCharges, horizontal = T)
```

## Tabela que mostra a relação entre a presença de dependentes e a aquisição de serviços de segurança online
```{r}
table(select(dados,"Dependents","OnlineSecurity"))
```
É possível observar uma tendência maior a aquisição de serviços de segurança online por pessoas que possuem dependentes, visto que crianças podem ser mais vulneráveis à golpes e tentativas de roubos de dados.

## Tabela que mostra a relação entre clientes que possuem parceiros e a aquisição de planos de streaming de filmes
```{r}
table(select(dados,"StreamingMovies","Partner"))
```
É possível concluir que pessoas que possuem parceiros têm maior tendência a contratar serviços de streaming de filmes. Talvez isso se dê ao fato de assistir filmes seja um programa comum de casais.
