---
title: "R Notebook"
output:
  word_document: default
  pdf_document: default
  html_notebook: default
---
#Testes de Kernel do SVM
Neste documento são feitos testes dos diferentes kernels presentes na função svm do pacote e1071 para a construção de suport vector machines. A base de dados usada foi a Custumer Churn. Tirando o customerID, todos os atributos foram usados para classificar os indivíduos em relação ao campo Churn.

##Preparação e separação do data set em subsets de treinamento e teste.
Foi retirada as linhas em que o campo TotalCharges se encontrava como NA, ou seja, não haviam informações sobre o atributo. O dataset foi dividido em um subconjunto com 80% dos dados totais para treinamento, e um subconjunto de 20% dos dados para teste. 
```{r}
require(e1071)
require(caret)
DataSubset <- subset(dados,subset=TotalCharges>0,select = -customerID)
DadosTreinamento <- createDataPartition(y = DataSubset$Churn,p = 0.8)
Train <- DataSubset[DadosTreinamento$Resample1,]
Test <- DataSubset[-DadosTreinamento$Resample1,]
```
##Kernel sigmoid do SVM

```{r, echo=TRUE}

preditor <- svm(Churn ~ ., data = Train,kernel="sigmoid")
preditions <- predict(preditor,subset(Test,select = -Churn))
confusionMatrix(preditions,subset(Test,select=Churn)$Churn)
```
##Kernel linear do SVM

```{r}

preditor <- svm(Churn ~ ., data = Train,kernel="linear")
preditions <- predict(preditor,subset(Test,select = -Churn))
confusionMatrix(preditions,subset(Test,select=Churn)$Churn)
```
##Kernel polynomial do SVM

```{r}

preditor <- svm(Churn ~ ., data = Train,kernel="polynomial")
preditions <- predict(preditor,subset(Test,select = -Churn))
confusionMatrix(preditions,subset(Test,select=Churn)$Churn)
```
##Kernel radial basis do SVM

```{r}

preditor <- svm(Churn ~ ., data = Train,kernel="radial")
preditions <- predict(preditor,subset(Test,select = -Churn))
confusionMatrix(preditions,subset(Test,select=Churn)$Churn)
```

##Resultados

Em relação ao atributo kappa de cada kernel:

Sigmoid: 0.4459

Linear: 0.4662

Polynomial: 0.3882

Radial basis: 0.4501

Em relação a este atributo, o kernel Linear é a melhor opção para uma SVM.

