---
title: "Sistemas de recomendação"
output: html_notebook
---

Sistemas de recomendação usam dados de hábitos de usuários para identificar quais itens são bons para sugerir a usuários.
Existem duas abordagens principais: 1) filtragem colaborativa; e 2) baseado em fatoração de matrizes.

Os três principais tipos de filtragem colaborativa são: centrados em usuários, centrados em itens e baseados em modelos.

Duas tarefas podem ser objetivadas: prever o gosto de um usuário em relação a um item, obter uma lista decrescente dos itens Top-N que um usuário tem mais interesse.

O pacote `rrecsys` implementa vários algoritmos baseados nessas abordagens:
```{r}
Sys.setenv(ALL_PROXY="proxy.ufu.br:3128")
require(pacman)
#p_load(rrecsys)
install_github("albertiniufu/rrecsys")
require(rrecsys)
```


## Exploração do dados

```{r}
data("mlLatest100k") # dataset de ratings do MovieLens

ML <- defineData(mlLatest100k)

#Quais filmes foram mais avaliados?
head(sort(colRatings(ML),decreasing = T))

#Quais usuários são mais ativos?
head(sort(rowRatings(ML),dec=T))

# Qual é a esparsidade dos dados? Qual proporção da matrix é "0" ?
sparsity(ML)
```

## Pré-processamento

```{r}
# coloca dados em escala
ML <- defineData(mlLatest100k, minimum = .5, maximum = 5, intScale = TRUE)

# seleção de parte dos dados
subML <- ML[rowRatings(ML)>200, colRatings(ML) >200]

#trabalhar com dados menos esparsos é mais fácil
sparsity(subML)
```

## Treino de recomendador
```{r}
userBasedRec <- rrecsys(subML, "ubknn", simFunct="Pearson")
itemBasedRec <- rrecsys(subML, "ibknn", simFunct="cos")
```

## Uso do recomendador para TopN
```{r}
recsMaioresRatings <- recommendHPR(userBasedRec, topN = 3) # emite as 3 principais recomendações para cada usuario usando os maiores ratings previstos
recsMaisFrequentesNosVizinhos <- recommendMF(userBasedRec, topN = 3, pt = .1) # emite as 3 principais recomendações para cada usuario usando os maiores ratings previstos
```

## Avaliação
É comum usar validação cruzada para avaliar o sistema de recomendações. Divide-se itens que contém avaliações em $k$ subconjuntos para avaliações no estilo de classificação/regressão. É possível avaliar se a avaliação predita em uma escala numérica coincide com o que usuários avaliaram usando erro absoluto médio (mean absolute error - MAE). Também é possível avaliar a qualidade das top-K recomendações.

```{r}
avaliação <- evalModel(subML, folds = 5)
```

Os resultados de comparação (baseline) são obtidos da seguinte forma:

```{r}
e <- evalModel(subML, folds = 2)
globAv <- evalPred(e, alg = "globalaverage")
itemAv <- evalPred(e,  "itemAver")
userAv <- evalPred(e,  "useraverage")
```



## Avaliar estimação de preferência com filtragem colaborativa centrada em usuários baseada em K-NN
```{r}
e <- evalModel(subML, folds = 2)

# metodo usa os neigh=10 vizinhos mais proximos para fazer sugestoes de itens
# k pequeno limita o número de itens que podem ser sugeridos pois poucos vizinhos tem
# k grande torna recomendações imprecisas em relação à preferência do usuário
# a função para avaliar a similaridade entre usuários é a correlação de Pearson com simFunct = "Pearson"
evalPred(e, "ubknn", simFunct = "Pearson", neigh = 10)
```


## Avaliar Top-N ranking com filtragem colaborativa baseada em usuários com K-NN
```{r}
e <- evalModel(subML, folds = 2)

# metodo usa os neigh=10 vizinhos mais proximos para fazer sugestoes de itens
# k pequeno limita o número de itens que podem ser sugeridos pois poucos vizinhos tem
# k grande torna recomendações imprecisas em relação à preferência do usuário
# a função para avaliar a similaridade entre usuários é a cosseno com simFunct = "cos"
# "ubknn" == User-based K-NN 
evalRec(e, "ubknn", simFunct = "cos", neigh = 10, positiveThreshold = 3, topN = 3)
```



