---
title: "Mineração de itemsets"
output: html_notebook
---

# Carregando dados de exemplo

```{r}
require(tidyverse,curl)

if (file.exists("ml-latest-small.zip") == FALSE) {
  download.file("http://files.grouplens.org/datasets/movielens/ml-latest-small.zip","ml-latest-small.zip")
  unzip("ml-latest-small.zip")
}

movies <- read_csv("ml-latest-small/movies.csv")
titlesDup <- which(duplicated(movies$title))
movies$title[titlesDup] <- paste0(movies$title[titlesDup],"(dup)") # marca nomes de filmes duplicados

ratingsComplete <- read_csv("ml-latest-small/ratings.csv")
ratings <- filter(ratingsComplete, rating==5) %>% select(userId, movieId)# guarda somente filmes que agradam
movies  <- filter(movies, movieId %in% ratings$movieId)

cat(str(head(movies,5)),"\n",str(head(ratings,5)))
```

# Preparação de base de transações

```{r}
require(arules)
tableRatings <- table(ratings)
colnames(tableRatings) <- movies$title

transacoes <- as(tableRatings > 0, "transactions")
itemsetsFreqFechados <- eclat(transacoes, parameter = list(supp=0.02,target="closed"))
regrasFechadas <- ruleInduction(itemsetsFreq, confidence=.8)
```


Queremos achar as partes das transações que se repetem bastante. A proporção das transações em que um itemset aparece é o seu suporte (support). A confiança (confidence) de que uma regra X leva Y é a proporção entre suporte de X e Y e somente X. Uma boa regra de associação tem confiança alta de que X leva a Y.

Um itemset tem frequência alta se seu suporte é maior que um valor de limiar de suporte.
Como sub-itemsets de itemsets frequentes também são frequentes, um itemset maximal é aquele que não é contido por nenhum outro frequente.
Se todos os itemsets que incluem um dado itemset i forem menos frequentes que i, então i é dito fechado. O conjunto dos itemsets fechados contém todos os itemsets maximais.

O alavancamento (lift) de uma regra X leva Y indica a força de uma regra: sup(X e Y)/ (sup(X)*sup(Y)). Essa medida pode ser usada para selecionar parte das regras que tem confiança alta.

```{r}
p_load(arulesViz)

print(head(quality(regras)))
inspect(regras[96,])

plot(regras, measure=c("support", "lift"), shading = "confidence", engine='interactive')
```




## grupos de regras

```{r}
plot(regras, method="grouped")
```





