---
title: "Mineração de Dados - Notas da Aula 2"
author: Prof. Marcelo Keese Albertini, Universidade Federal de Uberlândia
output: html_notebook
---

Nesta aula veremos como estruturar os arquivos de um projeto para capturar, pré-processar e carregar de forma organizada fontes de dados em *data.frame* e *tibble* e inspecionar com a função *dplyr::glimpse()*.

Primeiramente lembrar (novamente) do proxy e de carregar o pacote `pacman`:

```{r}
Sys.setenv(https_proxy="proxy.ufu.br:3128")
require(pacman)
```

É possível baixar dados de uma url usando o pacote `curl`, que serve para efetuar comunições por meio de diversos protocolos de redes. Devemos carregar ele então:

```{r}
p_load(curl)
```

Vamos baixar o dataset do governo brasileiro sobre a [concessão de direitos de exploração de minérios](http://dados.gov.br/dataset/sistema-de-cadastro-mineiro/resource/c11f8a7d-34bb-41eb-bb67-8e2df99c218f) com o seguinte:

```{r}
curl_download("https://app.dnpm.gov.br/DadosAbertos/SCM/Cessoes_de_Direitos.csv","cessoes.raw", quiet=T)
```

O arquivo baixado tem um erro na formatação de um dos nomes de empresas no seu cadastro. Em alguma linha aparece a seguinte string  `D" ANA`, cuja aspas duplas deve ser removida. Além disso, simplifica o trabalho de processamento do arquivo a conversão da sua codificação para ASCII.

```{bash}
iconv -f ISO8859-1 -t ASCII//translit cessoes.raw | sed 's/ D" ANA/ D ANA/g' > cessoes.csv
```

Os comandos de download (`curl`) e de pré-processamento (`iconv` e `sed`) podem ser incluídos dentro de um arquivo de bash script `download.sh` a ser chamado por um arquivo `Makefile` contendo o seguinte conteúdo:

```make
all: cessoes.csv
  download.sh
```

O arquivo `Makefile` e o arquivo `download.sh` são criados em um subdiretório nomeado `dados`.
Outros dois subdiretórios serão `analise` e `apresentacao` que conterão scripts que consumirão os dados carregados a partir do dado obtido e pré-processado em `download.sh`.

Para carregar os dados no R, é costumeiro usar um script especializado em R nomeado de `loadCessoes.R`:

```{r}
require(dplyr)
cessoes <- tbl_df(read.csv("cessoes.csv")) # ou read_csv("cessoes.csv")
```

Após a variável `cessoes` ser incluída no ambiente, é possível trabalhar com os dados para identificar o que será 
útil para mineração:

```{r}
glimpse(cessoes)
```










