
---
title: "Aula 4"
author: "Marcelo Albertini"
output: html_notebook
---

# Configuração de um ambiente


Podemos configurar variáveis de ambiente, globalmente, usando a função `options()`:

```{r}
Sys.setenv(https_proxy="proxy.ufu.br:3128")
require(pacman)

# Quais opções estão disponíveis?
head(names(options()))

# para ativar mode de debugging:
options(error=recover)

#mudando numero de digitos
print(pi)
options(digits=3)
print(pi)

```

## Tipo de dados: table

O tipo `table` representa tabelas de contingência que são usadas para fazer contagens entre variáveis categóricas.

Por exemplo, para verificar qual área tem mais grupos de pesquisa consolidados fazemos:

```{r}
source("dados/loadGruposDePesquisa.R")
p_load(dplyr)

consolidacaoGrupos <- select(gruposDePesquisa,"area_conhecimento_cnpq","situacao")
str(consolidacaoGrupos)

tabelaContigencia <- table(consolidacaoGrupos)
str(tabelaContigencia)
print(head(tabelaContigencia)) # head serve para pegar só as primeiras linhas da tabela
```

O tipo `table` é diferente do `data.frame` pois é especializado em contagens.
Por exemplo, podemos obter tabelas de contingência marginais a partir da segunda variável `situacao` para saber a contagem de grupos de pesquisa consolidados e não consolidados:

```{r}
margin.table(tabelaContigencia,2)
```

Também é possível obter a informação de quantos grupos de pesquisa tem em cada área e ao todo:
```{r}
#por area
head(margin.table(tabelaContigencia,1))

# ao todo
margin.table(tabelaContigencia)
```


Caso seja necessário, é possível converter uma `table` de contingência em um `data.frame`  usando a função `as.data.frame.matrix()`:

```{r}
dfConsolidacao <- as.data.frame.matrix(tabelaContigencia) 
str(dfConsolidacao)

# Conversao para forma de 1 pessoa por linha
as.data.frame.table(UCBAdmissions)

```


## Extra: data.table
```{r}

# pacote para tratar xlsx
p_load(xlsx)

# json
p_load(jsonlite)

# bancos de dados relacionais: DBI + pacote especifico do SGBD
p_load(DBI)
p_load(RSQLite)

# pacote especial para big data
p_load(data.table) 

# pacote especial para arquivos .sav (SAS, SPSS)
p_load(foreign) # read.spss
```

## Fazendo pré-análises para compreensão dos dados
```{r}
str(cars)

# comando para verificar propriedades iniciais dos dados
summary(cars$speed)

# usar summary para atributos numericos
summary(cars)
```

Inspeção visual da dispersão por dimensão

```{r}
boxplot(cars$speed,horizontal = T)
rug(cars$speed)
```

## Como mostrar uma figura sem mostrar o código:
```{r echo=FALSE}
plot(cars)
```


## Atividade desta aula:

* selecionar variáveis numéricas e fazer summary e boxplot
* selecionar variáveis categóricas e fazer tabelas marginais `table`
* incluir essas pré-analises no diretorio de analise em arquivos .Rmd
* pull request




