---
title: "Mineração de dados - Notas da Aula 5"
author: "Marcelo Keese Albertini"
date: "23 de agosto de 2018"
output: html_notebook
---

## Leitura de dados usando pacote `readr`

O pacote `readr` facilita a leitura de arquivos em relação às funções em `base::`.
Além de podermos especificar qual será o tipo que será atribuído a cada variável, esse pacote já trabalha com `tibble`:

```{r}
p_load(readr)
# as funções read.* do base:: podem ser trocadas pelas funções read_* do readr
gruposDePesquisa <- read_csv2("dados/grupos-de-pesquisa.csv") # readr::read_csv2 já produz tibbles
class(gruposDePesquisa)
```

Relacionado aos warnings que aparecem acima, o fazer a leitura de um arquivo CSV com uma função do `readr` é possível especificar funções de parsing que convertem `character` em um tipo mais específico.

## Inspeção dos dados 

Vamos usar o `tidyverse` que carrega vários outros pacotes úteis: ggplot2, dplyr, tidyr, tibble, readr, purrr ...

```{r}
Sys.setenv("https_proxy"="proxy.ufu.br:3128")
require(pacman)
p_load(tidyverse) # carrega ggplot2, dplyr, tidyr, tibble, readr, purrr ...
```


## Visualização usando ggplot2: exemplo Funções na UFU

```
# executar no bash
wget "http://www.facom.ufu.br/~albertini/md/201801_Servidores.zip"
unzip 2018*zip
iconv -f iso88591 -t ascii//translit 20180131_Cadastro.csv > cadastro.csv
iconv -f iso88591 -t ascii//translit 20180131_Remuneracao.csv > remuneracao.csv
```


```{r}
p_load(dplyr)
cadastro <- read_csv2("cadastro.csv")
ufu <- filter(cadastro, ORG_EXERCICIO == "FUNDACAO UNIV. FEDERAL DE UBERLANDIA")

ufu <- filter(cadastro, ORG_EXERCICIO == "FUNDACAO UNIV. FEDERAL DE UBERLANDIA")

manter=c(); 
for (atr in names(ufu)) { 
  if (length(table(ufu[,atr]))>1) {
    manter<-c(manter,atr)
  } 
}

ufu <- select(ufu, manter)

manter <- c( "Id_SERVIDOR_PORTAL"     ,   "NOME"    ,           
 "DESCRICAO_CARGO"        ,   "CLASSE_CARGO"          ,   
"REFERENCIA_CARGO"       ,   "NIVEL_CARGO"             , 
 "SIGLA_FUNCAO"         ,     "NIVEL_FUNCAO"            , 
 "FUNCAO"              ,      "CODIGO_ATIVIDADE"         ,
"ATIVIDADE"           ,      "COD_UORG_LOTACAO"         ,
 "UORG_LOTACAO"      ,        "ORG_LOTACAO"              ,
"ORGSUP_LOTACAO"    ,        "UORG_EXERCICIO"          , "TIPO_VINCULO"     ,         "JORNADA_DE_TRABALHO"      ,
"DATA_INGRESSO_CARGOFUNCAO", "DATA_INGRESSO_ORGAO")    

ufu <- ufu %>% select(manter) %>% filter(FUNCAO!="Sem informacao")


remuneracao <- read_csv2("remuneracao.csv")
remuneracao <- remuneracao %>% select(Id_SERVIDOR_PORTAL, `REMUNERACAO APOS DEDUCOES OBRIGATORIAS (R$)`, `REMUNERACAO BASICA BRUTA (R$)`)
ufu<-left_join(x=ufu,y=remuneracao)
ufu$DATA_INGRESSO_ORGAO <- as.Date(ufu$DATA_INGRESSO_ORGAO,format="%d/%m/%Y")
ufu <- ufu %>% mutate(ANOS.SERVICO = as.numeric(difftime(hoje,as.Date(DATA_INGRESSO_ORGAO,format="%d/%m/%Y"),units="weeks")/52.25))

```


Figuras:

```{r}
attach(ufu)
ggplot(data=ufu)+geom_point(mapping=aes(x=ANOS.SERVICO,y=`REMUNERACAO BASICA BRUTA (R$)`))
ggplot(data=ufu)+geom_point(mapping=aes(x=ANOS.SERVICO,y=`REMUNERACAO BASICA BRUTA (R$)`,color=FUNCAO))
ggplot(data=ufu)+geom_point(mapping=aes(x=FUNCAO,y=`REMUNERACAO BASICA BRUTA (R$)`, size=ANOS.SERVICO))
ggplot(data=ufu)+geom_point(mapping=aes(x=FUNCAO,y=`REMUNERACAO BASICA BRUTA (R$)`, size=ANOS.SERVICO, color=FUNCAO))
ggplot(data=ufu)+geom_point(mapping=aes(x=FUNCAO,y=`REMUNERACAO BASICA BRUTA (R$)`, size=ANOS.SERVICO, color=FUNCAO),alpha=0.5)
ggplot(data=ufu)+geom_point(mapping=aes(x=ANOS.SERVICO,y=`REMUNERACAO BASICA BRUTA (R$)`,size=`REMUNERACAO BASICA BRUTA (R$)`))
ggplot(data=ufu)+geom_point(mapping=aes(x=ANOS.SERVICO,y=`REMUNERACAO BASICA BRUTA (R$)`,size=`REMUNERACAO BASICA BRUTA (R$)`,color=ufu$CLASSE_CARGO))
ggplot(data=ufu)+geom_point(mapping=aes(x=ANOS.SERVICO,y=`REMUNERACAO BASICA BRUTA (R$)`,size=`REMUNERACAO BASICA BRUTA (R$)`,color=CLASSE_CARGO))
table(CLASSE_CARGO)
table(ufu$NIVEL_FUNCAO)
ggplot(data=ufu)+geom_point(mapping=aes(x=ANOS.SERVICO,y=`REMUNERACAO BASICA BRUTA (R$)`,size=`REMUNERACAO BASICA BRUTA (R$)`,color=NIVEL_FUNCAO))

ufu$NIVEL_FUNCAO <- ordered(NIVEL_FUNCAO,labels=c("0009","0008","0007","0006","0005","0004","0003","0002","0001"))

ggplot(data=ufu)+geom_point(mapping=aes(x=ANOS.SERVICO,y=`REMUNERACAO BASICA BRUTA (R$)`,color=NIVEL_FUNCAO,size=NIVEL_FUNCAO))
ggplot(data=ufu)+geom_bar(mapping=aes(x=ATIVIDADE))
table(ATIVIDADE)
sort(table(ATIVIDADE))
ufu %>% filter(ATIVIDADE %in% c("SECRETARIA","DIRETOR","REITOR","COORDENADOR")) %>%ggplot()+geom_bar(mapping=aes(x=ATIVIDADE))
?geom_bar
```





## Visualização usando ggplot2: exemplo `data(mpg)`

O dataset `data(mpg)` tem os seguintes atributos sobre carros:

```{r}
data(mpg)
str(mpg)
```

A variável `mpg$displ` identifica o tamanho do motor em litros, `mpg$drv` trata do tipo de tração e as variável  `mpg$hwy` armazena o consumo de combustível na rodovia (`hwy`).

Com o seguinte gráfico podemos visualizar o número de carros 4x4 ("4"), o número de tração frontal ("f") e de tração traseira ("r").
```{r}
ggplot(data=mpg, aes(x=drv))+geom_bar()
```

A função `ggplot` pertence ao pacote `ggplot2` que extende as funções de fazer gráficos no R.
A sintaxe é a seguinte: 

```
ggplot(data = <DADOS>) +
<GEOM_OBJETO-GEOMETRICO>(mapping = aes(<MAPEAMENTOS>))
```

onde `<DADOS>` é a variável que contém os dados que serão mostrados, `<GEOM_OBJETO-GEOMETRICO>` contém o tipo de objeto visual, um `geom`, que será usado para mostrar os dados e `<MAPEAMENTOS>` indica quais dimensões dos dados serão mapeamento para o `geom` em questão.

Por exemplo, para visualizar a relação entre consumo `hwy` e tamanho do motor `displ` de carros podemos fazer uma figura mapeando esses valores em pontos (geom `point`) de um gráfico com eixos `x` e `y`. Esse tipo de figura se chamar *scatterplot*:

```{r}
ggplot(data=mpg) + geom_point(mapping=aes(x=displ, y=hwy))
```

Podemos colorir os pontos desse mesmo gráfico de acordo com o tipo de tração `drv`:

```{r}
ggplot(data=mpg) + geom_point(mapping=aes(x=displ, y=hwy, color=class))
```

Também é possível mapear o tamanho de cada ponto:

```{r}
ggplot(data=mpg) + geom_point(mapping=aes(x=displ, y=hwy, color=class, size=cyl))
```

Para visualizar pontos sobrepostos podemos controlar a transparência com `alpha`

```{r}
ggplot(data=mpg) + geom_point(mapping=aes(x=displ, y=hwy, color=class, size=cyl), alpha=.5)
```

Por outro lado, também vale a pena colocar um pouco de aleatoriedade para evitar o mesmo problema de sobreposição de pontos:


```{r}
ggplot(data=mpg) + geom_point(mapping=aes(x=displ, y=hwy, color=class, size=cyl), alpha=.5, position="jitter")
```

Outra forma de fazer uso de `jitter` é 

```{r}
ggplot(data=mpg) + geom_jitter(mapping=aes(x=cty,y=hwy,color=class))
```


Para variáveis categóricas tem o `geom_bar`:

```{r}
ggplot(data=mpg) + geom_bar(mapping=aes(x=class))
```



Se as medidas para as barras estão prontas, usar `stat = "identity"`:

```{r}
demo <- tribble(
~a, ~b,
"barra_1", 20,
"barra_2", 30,
"barra_3", 40
)
ggplot(data = demo) +
geom_bar(
mapping = aes(x = a, y = b), stat = "identity"
)
```




# Atividade da aula 5

Fazer figuras usando os dados do seu dataset com o `ggplot2` e `dplyr`














