---
title: "Mineração de Dados - Notas da Aula 1 "
author: Prof. Marcelo Keese Albertini, Universidade Federal de Uberlândia
output: html_notebook
---

Estas são as notas de aula da disciplina [GBC212  - Mineração de Dados](http://www.facom.ufu.br/~albertini/md), 2º semestre de 2018. 

Quando você executar o código nestas notas, os resultados vão aparecer logo após o código.

Primeiramente, devemos lembrar da configuração do proxy de rede:

```{r}
Sys.setenv("https_proxy"="proxy.ufu.br:3128")
```

Para facilitar a etapa de instalar e carregar pacotes de funções instalar o pacote *pacman*:

```{r}
install.packages("pacman")
```

Para instalar novos pacotes com o `pacman` usar a função `p_load()`:
```{r}
require(pacman)
# esta função vai instalar o pacote se ele ainda não estiver no sistema
p_load(ggplot2)
```

Para a manutenção de um repositório de versões dos códigos de mineração de dados, o primeiro passo foi criar uma conta no [github](https://github.com). Depois foi necessário, usando a interface do github, fazer um fork, que é uma maneira de copiar o projeto e manter uma ligação com o projeto original. 

```{bash}
#definir endereço do fork
export ENDERECO_DO_USUARIO="https://github.com/albertiniufu/"
export DIRETORIO_DO_FORK="MD2018/"

# copiar os arquivos em diretorio local
git clone "$ENDERECO_DO_USUARIO""$DIRETORIO_DO_FORK"
```


A atividade da aula de hoje pede criar e adicionar um arquivo no repositório. 

```{bash}
vim $DIRETORIO_DO_FORK/apresentacao/explicacao.txt
```

Depois da criação é necessário adicionar o arquivo criado no repositório
```{bash}
git add apresentacao/explicacao.txt
git commit -m "criacao do arquivo de explicacao.txt"
```



