
---
title: "Aula 4"
author: "Marcelo Albertini"
output: html_notebook
---

# Configuração de um ambiente

```{r}
Sys.setenv(https_proxy="proxy.ufu.br:3128")
require(pacman)

# Quais opções estão disponíveis?
head(names(options()))

# para ativar mode de debugging:
options(error=recover)

#mudando numero de digitos
print(pi)
options(digits=3)
print(pi)

```

# Tipo de dados: table

Um `table` representa uma tabela de contingência:

```{r}
# data carrega datasets que vêm por padrão no R
#head(data())

data(UCBAdmissions)

# computacao de tabelas marginais
margin.table(UCBAdmissions,1)
margin.table(UCBAdmissions,2)
margin.table(UCBAdmissions,3)

```

# Extra: data.table
```{r}

# pacote para tratar xlsx
p_load(xlsx)

# json
p_load(jsonlite)

# bancos de dados relacionais: BDI + pacote especifico do SGBD
p_load(BDI)
p_load(SQLite)

# pacote especial para big data
p_load(data.table) 
```

# Fazendo pré-análises para compreensão dos dados
```{r}
str(cars)

# comando para verificar propriedades iniciais dos dados
summary(cars$speed)

# usar summary para atributos numericos
summary(cars)
```

INspeção visual da dispersão por dimensão

```{r}
boxplot(cars$speed,horizontal = T)
rug(cars$speed)
```

# Como mostrar uma figura sem mostrar o código:
```{r echo=FALSE}
plot(cars)
```


Atividade desta aula:

* selecionar variáveis numéricas e fazer summary e boxplot
* selecionar variáveis categóricas e fazer tabelas marginais `table`
* incluir essas pré-analises no diretorio de analise em arquivos .Rmd
* pull request




