---
title: "Aula: redes neurais"
output: html_notebook
---

```{r}
require(pacman)
p_load(freestats)

set.seed(1)
z <- runif(n=3)          # gera vetor separador de 2 classes
d <- fakedata(w=z,n=100) # gera dados respeitando z
plot(d$S[,1], d$S[,2], col=d$y+3)

r <- perceptrain(S       = d$S,    # dados de entrada com bias
                 y       = d$y,    # dados esperados
                 alpha_k = .001,   # parametro de treino
                 endcost = 0)      # criterio de parada

t = rep(0,nrow(d$S))
for (i in 1:nrow(d$S)) {
   t[i] = r$z %*% d$S[i,] # ativacao do neuronio
} 
# equivale a
#t <- as.vector(sign(r$z %*%t(d$S)))

plot(d$S[,1], d$S[,2], col=d$y+3, pch=((t>0)+2))
```

O código do treino do perceptron é:

```{r}
perceptrain
```


## Pacote `neural` 

Implementação de uma Multi-layer perceptron
```{r}
p_load(neural)
set.seed(1)
redeTreinada3x3 <- mlptrain(inp     = d$S[,1:2], 
                            neurons = c(3,3), 
                            out     = as.matrix(d$y), 
                            visual  = F, 
                            it      = 3000)

saidas3x3 <- mlp(d$S[,1:2], weight  = redeTreinada3x3$weight, 
                            dist    = redeTreinada3x3$dist, 
                            neurons = redeTreinada3x3$neurons, 
                            actfns  = redeTreinada3x3$actfns)
``` 

Podemos visualizar como ficou a classificação:
```{r}
dados <- data.frame(inp = d$S[,1:2], 
                    y   = as.factor(ifelse(d$y<0,0,1)), 
                    t   = as.factor(ifelse(saidas3x3>mean(saidas3x3), 1,0)))

ggplot(dados, aes(x=inp.1,y=inp.2)) + geom_point(aes(color=y, shape=t))
```


Podemos avaliar o desempenho do classificador usando uma curva ROC:

```{r}
plot.roc(x           = ifelse(d$y < 0, 0, 1), 
         predictor   = as.vector(saidas3x3), 
         print.auc   = T,
         ci          = TRUE, #usar intervalo de confiança
         of          = "thresholds", # mostrar intervalo de confiança dos limiares para decisão entre classes
         thresholds  = "best", # mostrar apenas do pareto-melhor classificador
         print.thres = "best"
         ) # mostrar numericamente as avaliações de sens e spec do melhor
```

Podemos testar se as curvas ROC de duas redes são diferentes:

```{r}
redeTreinada4x4 <- mlptrain(inp = d$S[,1:2], neurons = c(4,4), out=as.matrix(d$y), visual = F, it=2000)

saidas4x4 <- mlp(d$S[,1:2],
                 weight  = redeTreinada4x4$weight, 
                 dist    = redeTreinada4x4$dist, 
                 neurons = redeTreinada4x4$neurons, 
                 actfns  = redeTreinada4x4$actfns)

roc3x3 <- plot.roc(d$y, 
                   predictor = as.vector(saidas3x3), 
                   main      = "Comparação entre rede 3x3 e 4x4 (azul=3x3)",# titulo da figura
                   col       = "#0000FF") 

roc4x4 <- lines.roc(d$y, 
                    predictor = as.vector(saidas4x4),
                    col       = "#FF0000")

roc.test(roc3x3, roc4x4)
```

Usando o pacote `RSNNS`:

```{r}
detach(package:neural) # remove pacote neural porque RSNNS tambem tem função mlp
p_load(RSNNS)
data(iris)
iris        <- iris[sample(1:nrow(iris),length(1:nrow(iris))), # reordena amostra pois pode causar tendencias
                    1:ncol(iris)]
irisValues  <- iris[,1:4]
irisTargets <- decodeClassLabels(iris[,5],    # codifica um neuronio por classe-alvo
                                 valTrue  = 1, # resposta do neuronio sera 1 se dada classe-alvo for escolhida
                                 valFalse = 0)# resposta será 0, caso contrário

irisTT <- splitForTrainingAndTest(irisValues,  # vetores de caracteristicas
                                  irisTargets,  # classe-alvo
                                  ratio = 0.15) # 15 % é usado para teste

irisTT <- normTrainingAndTestSet(irisTT)

model <- mlp(x    = irisTT$inputsTrain, 
             y    = irisTT$targetsTrain, 
             size            = c(3,3), # neuronios nas camadas escondidas
             learnFunc = "Std_Backpropagation", # algoritmo usado para corrigir erros nos pesos
             learnFuncParams = c(0.13), 
             maxit           = 45, #numero de iteracoes
             inputsTest      = irisTT$inputsTest,
             targetsTest     = irisTT$targetsTest
             )

source_url('https://gist.githubusercontent.com/fawda123/7471137/raw/466c1474d0a505ff044412703516c34f1a4684a5/nnet_plot_update.r') # para usar a função plot.nnet()
plot.nnet(model)
 
```


Podemos avaliar o processo de aprendizado com as seguintes figuras:

```{r}
# linha vermelha indica erro nos dados de teste
par(mfrow=c(2,2)) # quatro figuras serao mostradas
plotIterativeError(model)

predictions <- predict(model,irisTT$inputsTest)
plotRegressionError(predictions[,2], irisTT$targetsTest[,2])

confusionMatrix(irisTT$targetsTrain,fitted.values(model))
confusionMatrix(irisTT$targetsTest,predictions)

plotROC(fitted.values(model)[,2], irisTT$targetsTrain[,2])

plotROC(predictions[,2], irisTT$targetsTest[,2])
```


## Área sob a curva ROC para mais de 2 classes

```{r}
mprobs <- data.frame(fitted.values(model))
mprobs <- mprobs / apply(mprobs,1,sum) # multcap pede que linhas tenham soma 1
colnames(mprobs) <- c("1","2","3")

response <- factor(encodeClassLabels(irisTT$targetsTrain),labels=c("1","2","3"))

auc(multcap(response = response, predicted = as.matrix(mprobs)))
```


## Remoção de camadas intermediárias: Pruning 

```{r}
pruneFuncParams <- list(max_pr_error_increase = 10.0, 
                        pr_accepted_error = 1.0, 
                        no_of_pr_retrain_cycles = 1000, 
                        min_error_to_stop = 0.01,
                        init_matrix_value = 1e-6, 
                        input_pruning = TRUE, 
                        hidden_pruning = TRUE)
         
model <- mlp(x    = irisTT$inputsTrain, 
             y    = irisTT$targetsTrain, 
             size            = c(3,3,4,4,5,6), # neuronios nas camadas escondidas
             learnFunc = "Std_Backpropagation", # algoritmo usado para corrigir erros nos pesos
             learnFuncParams = c(0.13), 
             maxit           = 45, #numero de iteracoes
             inputsTest      = irisTT$inputsTest,
             targetsTest     = irisTT$targetsTest,
             pruneFunc = "OptimalBrainSurgeon",
             pruneFuncParams=pruneFuncParams)


```



## Outros pacotes

```{r}
p_load(neuralnet)
p_load(RWeka)
```




